

SITI FATIMAH

System Analyst | UI/UX Designer | PHP Developer

- siti4605@gmail.com
- +822-8173-9615
- Perum Puri Teratai desa Situ Teratai , Rt. 3 / Rw. 9 Blok D6 No 9 Cikande Kabupaten Serang Banten
- https://siti0908.github.io/sitifatimah.github.io/
- https://github.com/siti0908
- in https://www.linkedin.com/in/siti-fatimahb6a049216/
- https://www.instagram.com/siti_fatimah982/

PENGALAMAN ORGANISASI

- Koordinator Hubungan Masyarkat (HUMAS) 2020 - 2023
- Sekretaris Umum Ekstrakulikuler Rohis
 2018 2020
- Peserta kuliah umum 2 "Introducing
 User Experience (UX)" 26 Maret 2022
- Peserta Seminar "Memanfaatkan Teknologi Untuk Bisnis)"
- Panitia Kuliah umum 1
 15 Juli 2022

BAHASA INGGRIS

TOEFL 557

Profil

Lulus dari Universitas Logistik dan Bisnis Internasional jurusan D3 Manajemen Informatika (Sebelumnya bernama Politeknik Pos Indonesia) pada tahun 2023 dengan IPK 3,75. Memiliki ketertarikan pada analis sistem, UI/UX designer dan php web developer. Memiliki pengalaman magang 3 bulan di PT Pos Indoensia sebagai sistem analis sistem sekaligus web developer dan 1 bulan di PT Havetama Haviancindo sebagai IT pada program magang. Memiliki pemahaman mengenain SDLC, MySql, Database, Software Documentation dan bahasa pemrograman.

PENDIDIKAN

Universitas Logistik dan Bisnis INternasional (ULBI)

2020 - 2023

- Jurusan D3 Manajemen Informasi
- IPK 3.75 / 4.00

SMA Negeri 9 Palembang

2017 - 2020

- Jurusan IPA
- NIlai Ujian Sekolah 88.47

PENGALAMAN KERJA

Divisi IT / Web Developer

Okt 2023 - Nov 2023

Membuat sistem informasi Monitoring pengiriman barang dan invoice. kemudian di hosting melalui CPanel.

Daftar alat yang digunakan : VSCode, PHP, MySQL, Bootstrap AdminIte 3, Codeigniter, CPanel.

Divisi Pengendalian Sistem Operasi

Feb 2023 - Mei 2023

- Membantu membackup data dari MongoDB.
- Membuat sistem informasi penyaluran beras bulog.
- Membuat sistem informasi NIPOS untuk pencetakan resi.

Daftar alat yang digunakan : Sublime Text 3, PHP, MySQL, Bootstrap AdminIte 3, Codeigniter, MongoDB, Microsoft Office (word, excel).

PENGALAMAN PROYEK

Tugas Akhir Jun 2023 - Agu 2023

 Menganalisis kebutuhan sistem berdasarkan data sudah dikumpulkan dan dikelola kemudian membuat Sistem Informasi Pengembangan Aplikasi Nipos (Modul Pencetakan Resi).

 Menggunakan HTML, PHP, CSS, MySQL, Ngrok, Codeigniter, UML, Business Process Modeling Notation (BPMN)

Proyek 2 Apr 2022 - Agu 2022

- Menganalisis kebutuhan sistem berdasarkan data yang sudah dikumpulkan dan dikelola kemudian membuat Sistem Informasi Manajemen Matakuliah Proyek.
- Menggunakan HTML, PHP, CSS, MySQL, Codeigniter, UML, Business Process Modeling Notation (BPMN).

SERTIFIKAT

• System Analyst 25 Juli 2023

Design Thingking
 15 Oktober 2020

• Praktek Kerja Lapangan 12 September 2023

Pemateri UI General Knowledge & Tools In Design
 22 Juni 2023

• Toefl 23 Januari 2023

KEMAMPUAN

Programing

- HTML
- PHP
- · Codeigniter 3
- CSS
- Bootstrap
- Postman

UI/UX

- Figma
- Adobe XD
- Balsamiq Mockups

Analisis

- Value Chain
- BPMN
- Flowchart

Pemodelan uml

· Bizagi Modeler

· Microsoft Visio.

• Enterprise Architect

- Use Case Diagram
- Class Diagram
- Activity Diagram
- System Sequence Diagram
- Entity Relationship Diagram (ERD)

Pemodelan dan Alat Dokumentasi

• Micsrosoft office (Word, Excel, dan Power Point)

Project Manajemen Tools

Trello

Document Skill

• API Documentation